【裁判字號】    97,審交易,634
【裁判日期】    980227
【裁判案由】    過失致死
【裁判全文】
臺灣高雄地方法院刑事判決           97年度審交易字第634號
公  訴  人  臺灣高雄地方法院檢察署檢察官
被      告  甲○○
上列被告因過失致死案件，經檢察官提起公訴（97年度偵字第14
099 號），被告於本院準備程序為有罪之陳述，經裁定依簡式審
判程序審理，判決如下：
    主  文
甲○○過失致人於死，處有期徒刑柒月。
    事  實  及  理  由
一、犯罪事實要旨：
    甲○○考領有合格駕駛執照，於民國97年5 月12日15時20分
    許，騎乘車牌號碼F3F-607 號重型機車，沿高雄縣美濃鎮○
    ○街26巷由北往南方向行駛，途經該路與高雄縣美濃鎮○○
    路○段98巷之無號誌且未劃分幹、支線道交岔路口之際，理
    當注意汽車（含機器腳踏車，下同）行至無號誌且未劃分幹
    、支線道交岔路口之際之交岔路口，同為直行車者，左方車
    應暫停讓右方車先行，而依當時天氣晴、日間自然光線、柏
    油路面乾燥且無缺陷、復無障礙物，並無不能注意之情事，
    詎竟疏未注意及此，未停讓適由林平和（27年10月25日生，
    斯時未戴安全帽）所騎乘，沿中正路二段98巷由西往東方向
    直行至同一路口，而疏未注意車前狀況而未採取必要安全措
    施之車牌號碼J3B-971 號重型機車，甲○○所騎乘機車之車
    頭部位遂撞擊林平和所騎乘機車之左後車身部位，林平和也
    因而人車倒地，受有顱骨閉鎖性骨折併蜘蛛膜下腔出血、硬
    腦膜下出血、脾臟破裂、左側創傷性血胸等傷害，經送醫救
    治，延至同日18時24分許傷重不治死亡。甲○○於肇事後留
    在現場，主動向據報前去處理之員警供承肇事犯罪，自首並
    接受裁判。
二、訊據被告甲○○於本院準備程序及審理中，就其於前開時、
    地因係屬左方直行車而疏未停讓右方直行車先行之過失，釀
    成本案車禍事故並因而導致林平和死亡，及其應對該死亡車
    禍負起主要之過失責任等情，均坦承不諱，核與道路交通事
    故現場圖暨調查報告表（一）、（二）、事故現場及車損照
    片、財團法人義大醫院診斷證明書等件俱相符合。又按汽車
    行至無號誌且未劃分幹、支線道交岔路口，同為直行車者，
    左方車應暫停讓右方車先行，道路交通安全規則第102 條第
    1 項第2 款規定甚明，被告於騎乘機車行駛於道路，本應遵
    守前開交通安全規則，且依卷附道路交通事故調查報告表（
    一）所載，本案車禍事故發生當時天氣晴、日間自然光線、
    柏油路面乾燥且無缺陷、復無障礙物，並無不能注意之情事
    ，詎被告竟疏未注意及此，致所騎乘機車之車頭部位，撞擊
    林平和所騎乘機車之左後車身部位，被告之駕車行為自有過
    失，且被告所違背者乃為路權劃分規定，對於本案車禍事故
    ，自應負起主要之過失責任；另汽車行駛時，駕駛人應注意
    車前狀況並隨時採取必要之安全措施，也為道路交通安全規
    則第94條第3 項所定明，林平和竟疏未注意及此，則對於本
    案車禍事故之發生，自亦具有過失，惟較諸違背者路權劃分
    規定而居於主要過失責任之被告，僅屬肇事次因，參諸臺灣
    省高屏彭區車輛行車事故鑑定委員會亦認被告行經無號誌交
    岔路口，左方車未讓右方車先行為肇事主因，至林平和行經
    無號誌交岔路口未注意車前狀況，並採取必要之安全措施則
    為肇事次因，有該委員會出具之高屏彭區970636號鑑定意見
    書1 份在卷可憑。末林平和確因本案車禍事故死亡一節，並
    經臺灣高雄地方法院檢察署檢察官督同法醫師相驗明確，且
    製有相驗筆錄、相驗屍體證明書、驗斷書、相驗照片等件在
    卷足憑，則林平和之死亡結果與被告之駕車過失行為間，自
    具有相當因果關係。綜上，足認被告之前開自白合於事實可
    堪採信，本案事證明確，被告之犯行至堪認定。
三、核被告所為，乃係犯刑法第276 條第1 項之過失致人於死罪
    。被告於肇事後留在現場，主動向據報前去處理之員警供承
    肇事犯罪一節，有高雄縣政府警察局旗山分局道路交通事故
    肇事人自首紀錄表1 份在卷可憑，是以被告對於未經發覺之
    犯罪自首而接受裁判，應依刑法第62條前段之規定，減輕其
    刑。
四、本院審酌被告因自身之騎車疏失造成林平和死亡此一重大且
    無可回復之損害，且其對於本案車禍事故應負主要之責任，
    卻迄未與林平和之家屬達成和解而賠償渠等損失，誠屬不該
    。惟念被告犯後尚知全然坦承犯行，及衡諸被告並無任何刑
    案紀錄，有臺灣高等法院被告前案紀錄表1 份在卷可稽，且
    其教育程度為高職畢業，目前無業，家境勉持等一切情狀，
    爰量處如主文所示之刑。
據上論結，應依刑事訴訟法第273 條之1 第1 項、第299 條第1
項前段、第310 條之2 、第454 條第1 項，刑法第276 條第1 項
、第62條前段，刑法施行法第1 條之1 ，判決如主文。
中    華    民    國    98    年    2     月    27    日
                  交通法庭    法  官  莊珮吟
以上正本證明與原本無異。
如不服本判決應於收受送達後10日內向本院提出上訴書狀，並應
敘述具體理由；如未敘述上訴理由者，應於上訴期間屆滿後20日
內向本院補提理由書（均須按他造當事人之人數附繕本）「切勿
逕送上級法院」。
中    華    民    國    98    年    2     月    27    日
                              書記官  黃勤涵
◎附錄本案所犯法條：
《刑法第276 條第1 項》
因過失致人於死者，處2 年以下有期徒刑、拘役或2000元以下罰
金。
《刑法施行法第1 條之1 》
中華民國94年1 月7 日刑法修正施行後，刑法分則編所定罰金之
貨幣單位為新臺幣。
94年1 月7 日刑法修正時，刑法分則編未修正之條文定有罰金者
，自94年1 月7 日刑法修正施行後，就其所定數額提高為30倍。
但72年6 月26日至94年1 月7 日新增或修正之條文，就其所定數
額提高為3 倍。


司法院資訊處製作；財團法人民間司法改革基金會備份。
